【裁判字號】    96,訴,2385
【裁判日期】    970702
【裁判案由】    所得稅法
【裁判全文】
臺北高等行政法院判決
                                     96年度訴字第02385號
                              .
原      告  甲○○
訴訟代理人  李耀魁  會計師
被      告  財政部臺北市國稅局
代  表  人  凌忠嫄（局長）
訴訟代理人  乙○○
上列當事人間因所得稅法事件，原告不服財政部中華民國96年5
月7日台財訴字第09600127990號（案號：第00000000號）訴願決
定，提起行政訴訟。本院判決如下：
    主  文
原告之訴駁回。
訴訟費用由原告負擔。
    事  實
一、事實概要：原告係新加坡商曼氏期貨股份有限公司台灣分公
    司(下簡稱曼氏期貨公司)之負責人，即所得稅法第89條規定
    之扣繳義務人，該公司於91、92年度給付國外營利事業美國
    TTS 等公司因提供國外之期貨交易平台聯結，供國內下手期
    貨商對國外期貨商品直接下單以完成期貨複委託交易所產生
    之傳輸費用合計新台幣( 下同)12,657,740 元、1,123,089
    元，未依同法第88條及第92條規定於給付時扣繳稅款並申報
    扣繳憑單，案經被告查獲，通報被告所屬松山分局限期責令
    原告補繳應扣未扣稅款2,531,548 元、224,618 元，並經依
    同法第114 條第1 款規定處1 倍罰鍰2,531,548 元、224,61
    8 元。原告申經復查結果，扣繳稅款部分未獲變更，惟系爭
    罰鍰應計至百元止，復查決定就原處罰鍰予以追減48元、18
    元，變更核定罰鍰為2,531,500 元及224,600 元。原告仍不
    服，提起訴願經決定駁回後，遂提起本件行政訴訟。
二、兩造聲明：
    (一)原告聲明：訴願決定、原處分均撤銷。
    (二)被告聲明：原告之訴駁回。
三、兩造之爭點：曼氏期貨公司給付美國公司之前開傳輸費用，
                是否屬中華民國來源所得？
    (一)原告主張之理由：
      1.按「國外期貨交易有關稅捐之課徵，規定如左…四、營
        利事業所得稅…(三)外國期貨經紀商、交易所、結算機構
        及其他相關機構部分：在中華民國境外提供勞務而自國
        內期貨經紀商收取之佣金、手續費，非屬中華民國來源
        所得，其總機構在中華民國境外者，無須課徵營利事業
        所得稅。」財政部82年3月30日台財稅第821480043號函
        (下稱82年函釋)釋有明文。
      2.被告及訴願決定認系爭支出係「複委託交易產生之傳輸
        費用」，與事實不符。查系爭支出，原告自行申報於營
        業費用佣金支出科目項下，有申報書及簽證申報查核報
        告書可查。系爭支出係依據給付人與TTS 公司簽訂之「
        訂單作業／交易執行合約」支付。查該合約第1 條規定
        TTS 之權利與義務包括：A 、訂單執行；B 、交易確認
        ；C 、執行平倉；D 、展示資料。第2 條規定：A 、交
        易及結算；B 、佣金與費用：給付人必須在收到TTS 帳
        單的10天之內，支付TTS 佣金與費用…。則系爭支出確
        係佣金與手續費，應無疑義。則系爭支出既為佣金及手
        續費，給付系爭支出之主體曼氏期貨公司為國內期貨經
        紀商，客體為佣金及手續費，給付對象為期貨交易之外
        國相關機構，依上揭82年函釋規定，可認定非屬中華民
        國來源所得，既非中華民國來源所得，絕無再有依所得
        稅法第8條 第11款規定「在中華民國境內取得之其他收
        益」課稅之問題。此種佣金、手續費既非屬中華民國來
        源所得，當無所得稅法第88條規定之扣繳問題，至屬當
        然之理。
      3.又信賴保護原則為行政法之重要法律原則，其包括行政
        機關的授益處分、解釋函令以及行政行為在內。本件給
        付人先是信賴財政部函，就系爭支出認係非中華民國來
        源所得而未予扣繳，又被告在曼氏期貨公司長達6 年間
        每年對曼氏期貨公司均有例行扣繳檢查及營利事業所得
        稅之查核，其間從未輔導給付人扣繳，其行政行為亦足
        令給付人信賴被告之消極行政行為而不予扣繳，致曼氏
        期貨公司未能代理國外TTS 公司依所得稅法第25條規定
        向財政部申請依營業收入之15% 作為營利事業所得扣繳
        20% 稅款（即所得稅為營業收入之3%）。是被告於事隔
        多年後始責令原告扣繳，實質上已違信賴保護原則。又
        82年函釋係賦稅主管機關專就期貨交易所為之課稅規定
        ，依行政自我拘束原則，被告自有遵守之義務，且該函
        並未規定勞務提供地與使用地均在國外，未與國內產生
        連結，始有該函之適用，訴願決定以「82年函釋所述非
        中華民國來源所得，係指勞務提供地與使用地均在國外
        ，未與國內產生連結，與本件尚有不同。」云云，認定
        本案無該函釋之適用，係增加該函所無之限制，適用法
        令顯屬錯誤。
      4.再按，所得稅法第8 第11款規定「在中華民國境內取得
        之其他收益」，乃指不屬前10款之各種所得，而在中華
        民國境內取得之其他收益。換言之，所得之定性，倘無
        法涵攝至該條前10款之所得類型中，方不得已方可歸入
        第11款之其他收益。且勞務報酬是否屬我國來源所得，
        以勞務提供地為準，如納稅義務人於本國境內提供勞務
        ，則該勞務報酬則屬國內所得；倘納稅義務人於我國境
        外提供勞務，則非屬我國來源所得，是否由國內匯出款
        項在所不問。故關於本件系爭支出之屬性，應先判斷不
        符合所得稅第8 條第1 至第10款之種類屬性後，始可依
        第11款所定之標準判定，且果經判定為勞務報酬，只要
        勞務提供地不在中華民國境內，該筆收入即非「中華民
        國來源所得」。查本件系爭支出固為複委託交易產生之
        傳輸費用，惟查其交易內容，顯係TTS 公司依約執行訂
        單、確認交易、執行平倉及展示資料工作之報酬。此有
        訂單作業/ 交易執行合約約定：「TTS 之權利義務A 訂
        單執行…B 交易確認…C 執行平倉…D 展示資料…」可
        稽，被告既不爭執該合約之真實性，是系爭支出之性質
        為勞務報酬，應無疑義。被告未就卷附相關事證詳為探
        求國外TTS 公司工作之內容論列所得之種類屬性，即率
        斷義支出為其他所得，核與前開所得稅法第8 條規定不
        合。
      5.又查，本件縱應扣繳，扣繳稅額之計算應以「所得」為
        基，而非以系爭支出全額(即營業收入)為基礎：查系爭
        支出之給付對象TTS，TTS為中華民國境外之營利事業，
        並非個人。依所得稅法第3 條、第24條及第25條規定，
        該國外營利事業應僅就營利事業所得課稅。系爭支出總
        額為該國外營利事業之營業收入，而營利事業所得須以
        營業收入為基礎，依所得稅法第24條計算而得。營利事
        業所得絕對小於營業收入，最大也不過是依同業利潤標
        準核定之所得額，即絕不可以以系爭支出直接當做為營
        利事業所得計算扣繳稅額，被告以全額之系爭支出作為
        營利事業所得計算扣繳稅額，於法不合。財政部行為時
        各類所得扣繳率標準第3 條第9 款所規定：「在中華民
        國境內無固定營業場所及營業代理人之營利事業，有前
        8 款所列各類所得以外之所得，按給付額扣取20% 。」
        竟將給付額認為所得額，與所得稅法第3 條、第24條及
        第83條規定不合，違背租稅法律主義，應不予援用。
      6.末查，被告責令原告補繳扣繳稅款部分既為違法，則罰
        鍰必失所附麗。又本件之處罰程序應遵守行政罰法規定
        ，依行政罰法第7 條或規定，被告應先證明原告有故意
        或過失，始得據以處罰，被告及訴願決定未予論明，亦
        有違法。
    (二)被告主張之理由：
      1.本件原告係曼氏期貨公司負責人，即所得稅法第89條之
        之扣繳義務人，曼氏期貨公司於91、92年度給付國外營
        利事業美國TTS 等公司複委託交易產生之傳輸費用合計
        12,657,740元、1,123,089 元，係該等公司取自中華民
        國境內之其他收益，原告未依規定於給付時扣繳稅款並
        申報扣繳憑單等情，有交易合約、曼氏期貨公司帳載明
        細分類帳及銀行存摺給付憑證相關資料附卷可稽，該違
        章事實足堪認定。原告違反扣繳及申報義務，縱非故意
        ，亦難辭過失之責，自應論罰，從而，被告依所得稅法
        第114 條第1 款規定，除限期責令原告補繳應扣未扣稅
        款2,531,548 元、224,618 元外，並按應扣未扣稅款處
        1 倍罰鍰2,531,548 元及224,618 元；惟系爭罰鍰應計
        至百元止，復查決定就原處罰鍰予以追減48元及18元，
        變更核定罰鍰為2,531,500 元及224,600 元，於法均無
        不合。
      2.原告雖主張系爭所得係給付外國相關機構在中華民國境
        外提供勞務之報酬，而取自國內期貨經紀商之佣金及手
        續費，非為中華民國來源所得云云。惟查，曼氏期貨公
        司係透過專線及網際網路方式，與美國TTS 等公司在國
        外提供之期貨交易平台聯結，供國內下手期貨商對國外
        期貨商品直接下單給新加坡總公司，以完成期貨複委託
        交易，系爭傳輸費用，即為曼氏期貨公司給付美國TTS
        等公司因複委託交易產生之報酬，為原告所自承，可知
        美國TTS 等公司所提供之服務，並非零距離面對面進行
        ，而是透過電腦網路聯結，則系爭傳輸費用之勞務提供
        地，顯非在中華民國境內，自與所得稅法第8 條第3 款
        「在中華民國境內」之規定不符，難謂有該條款之適用
        ，合先敘明。
      3.又系爭複委託交易傳輸費用之勞務，其期貨交易平台雖
        由美國TTS 等公司在中華民國境外所提供，惟曼氏期貨
        公司透過TTS 介面軟體與其聯結，形同將期貨交易平台
        延伸至中華民國境內。又依曼氏期貨公司與美國TTS 公
        司簽訂之合約書內容所載：「TTS 同意，客戶也接受此
        項使用TTS 私有軟體之非獨有不可轉讓的許可。此軟體
        係用來作為與TTS 介面溝通之用（稱TTS 介面軟體）。
        軟體所有權仍僅屬TTS ，包括所有可適用的專利權、著
        作權以及商標權等。…。客戶不可複製、修改、翻譯，
        重新編譯、反相工程、拆解或以其他方式，使程式可以
        閱讀，改寫TTS 介面軟體，或用來創造出衍生的軟體。
        任何TTS 軟體介面的更新、替換、修改、昇級、增補或
        轉換，均適用本合約之規範。」曼氏期貨公司給付美國
        TTS 等公司之系爭傳輸費用，應屬曼氏期貨公司取得使
        用上開「TTS 介面軟體」之對價，而非勞務之報酬，其
        情形與所得稅法第8 條第6 款所規定相類似，同屬境外
        提供智慧結晶、境內獲取對價之情形。然參諸曼氏期貨
        公司與美國TTS 公司簽訂之合約書內容，並不涉及特定
        或專屬性、獨有之特殊技術、秘密方法或登記有案之特
        許權利，究其性質非屬所得稅法第8 條第6 款所稱之權
        利金，又非屬同法條第1 款至第10款所定之各項所得等
        ，即應認定其為同法條第11款所稱之「在中華民國境內
        取得之其他收益」。
      4.至原告主張財政部82年3月30日台財稅第821480043號函
        釋所述非中華民國來源所得，係指勞務提供地與使用地
        均在國外，未與國內產生連結，與本件尚有不同，自難
        予援用，亦與信賴保護原則無涉。另原告訴稱給付額與
        所得額不同，扣繳標的疑義乙節。查行為時各類所得扣
        繳率標準第3條第9款規定，本件系爭扣繳標的為按曼氏
        期貨公司給付額12,657,740元及1,123,089元扣取20%之
        扣繳稅款自明，原告此部分主張亦無足採。
    理  由
一、本件原告起訴時，被告之代表人為許虞哲，嗣於訴訟中變更
    為凌忠嫄，茲據新任代表人具狀聲明承受訴訟，經核無不合
    ，應予准許。
二、本件被告以原告為曼氏期貨公司之負責人，即所得稅法第89
    條規定之扣繳義務人，該公司於91、92年度給付國外營利事
    業美國TTS 等公司因複委託交易所產生之傳輸費用合計12,6
    57,740元、1,123,089 元，原告未依同法第88條及第92條規
    定於給付時扣繳稅款並申報扣繳憑單，經被告查獲後，依同
    法第114 條第1 款規定，限期責令原告補繳應扣未扣稅款2,
    531,548 元、224,618 元，並依同法第114 條第1 款規定處
    以1 倍罰鍰2,531,548 元、224,618 元。原告申經復查結果
    ，因罰鍰金額應計至百元止，故被告復查決定就原處罰鍰部
    分准予追減48元、18元，而駁回其餘復查之事實，為兩造所
    不爭，並有原告與上開美國公司簽訂之訂單作業/ 交易執行
    合約( 含中譯本) 、原告列報之佣金支出明細表、給付明細
    、發票及匯出匯款證明附原處分卷第60-101頁可稽，堪信為
    真實。
三、原告起訴主張：曼氏期貨公司給付外國公司之系爭支出為佣
    金及手續費，其性質為境外提供勞務報酬，依財政部82年函
    釋及所得稅法第8條第3款規定，非屬中華民國來源所得，自
    不發生扣繳所得稅之問題；且本件縱應扣繳，扣繳稅額之計
    算應以所得為基礎，而非以系爭支出全額為基礎；又曼氏期
    貨公司歷年來均以佣金列報，被告例行扣繳檢查及營利事業
    所得稅之查核，從未輔導原告扣繳，事隔多年後始令原告扣
    繳，實質上已違反信賴保護原則等語。
四、按行為時所得稅法(下稱所得稅法)第88條第1項第2款規定：
    「納稅義務人有左列各類所得者，應由扣繳義務人於給付時
    ，依規定之扣繳率或扣繳辦法，扣取稅款，並依第92條規定
    繳納之：…二、機關、團體、事業…給付在中華民國境內無
    固定營業場所及營業代理人之國外營利事業之所得。」第89
    條第1項第2款規定：「前條各類所得稅款，其扣繳義務人及
    納稅義務人如左：…二…給付在中華民國境內無固定營業場
    所或營業代理人之國外營利事業之所得，其扣繳義務人為機
    關、團體之主辦會計人員、事業負責人及執行業務者；納稅
    義務人為取得所得者。…」第92條第1 項前段規定：「第88
    條各類所得稅款之扣繳義務人，應於每月10日前將上一月內
    所扣稅款向國庫繳清，…非中華民國境內居住之個人，或在
    中華民國境內無固定營業場所之營利事業，有第88條規定各
    類所得時，扣繳義務人應於代扣稅款之日起10日內，將所扣
    稅款向國庫繳清，並開具扣繳憑單，向該管稽徵機關申報核
    驗並於每年1 月底前將上一年內扣繳各納稅義務人之稅款數
    額，開具扣繳憑單，彙報該管稽徵機關查核；並應於2 月10
    日前將扣繳憑單填發納稅義務人。…」第114 條第1 款規定
    ：「扣繳義務人如有左列情事之一者，分別依各該款規定處
    罰：一、扣繳義務人未依第88條規定扣繳稅款者，除限期責
    令補繳應扣未扣或短扣之稅款及補報扣繳憑單外，並按應扣
    未扣或短扣之稅額處1 倍之罰鍰；其未於限期內補繳應扣未
    扣或短扣之稅款，或不按實補報扣繳憑單者，應按應扣未扣
    或短扣之稅額處3 倍之罰鍰。」故本件之爭執，在於曼氏期
    貨公司給付美國TTS 等公司之系爭支出，是否屬中華民國來
    源所得？原告依法有無扣繳之義務？
五、經查：
    (一)按所得稅法第3 條規定：「凡在中華民國境內經營之營利
      事業，應依本法規定，課徵營利事業所得稅。營利事業之
      總機構在中華民國境內者，應就其中華民國境內外全部營
      利事業所得，合併課徵營利事業所得稅。…營利事業之總
      機構在中華民國境外，而有中華民國來源所得者，應就其
      中華民國境內之營利事業所得，依本法規定課徵營利事業
      所得稅。」可知，我國營利事業所得稅原則上係採屬人主
      義，對於總機構設於我國境內之營利事業，應就其境內外
      全部營利事業所得，合併課徵營利事業所得稅。但對於總
      機構設在境外者，不論其在我國境內有無固定營業場所或
      代理人，僅對其中華民國來源所得課徵營利事業所得稅，
      亦即例外採屬地主義；且對於營利事業稅基範圍之劃分著
      重於收益取自「境內」與否。
    (二)次按，所得稅法第8 條規定：「本法稱中華民國來源所得
      ，係指左列各項所得…3.在中華民國境內提供勞務之報酬
      …6.專利權、商標權、著作權、秘密方法及各種特許權利
      ，因在中華民國境內供他人使用所取得之權利金。…11.在
      中華民國境內取得之其他收益。」係明定中華民國來源所
      得之範圍及認定標準。該法條第3 款所稱「在中華民國境
      內提供勞務之報酬」，係以勞務提供地是否在我國境內為
      準，凡在我國境內提供勞務之報酬，均為中華民國來源所
      得，至於勞務提供地在國外，縱其使用地在國內者，亦非
      中華民國來源所得( 最高行政法院96年度判字第934 號判
      決意旨參照）；第6 款所定提供特許權予他人使用而取得
      之權利金，則以受領該無體財產權使用之地點是否在我國
      境內為據，核與該無體財產權是否在國外提供無涉；而第
      11 款 所指「在中華民國境內取得之其他收益」，則係以
      收益取得地是否在我國境內為判斷標準。核上述中華民國
      來源所得之範圍及認定標準，由上開法條第1 至10款之例
      示及第11款之概括規定可知，所得稅法所稱之中華民國來
      源所得，無非係指「在中華民國境內取得之各種收益」，
      各款之規定僅在便於說明，亦即凡該法條第1 款至第10款
      所定公司分配之股利、盈餘、勞務報酬、利息所得、租賃
      所得、權利金所得、財產交易所得、工商業等盈餘、競技
      及機會中獎所得等以外，所有來自「中華民國境內」之收
      益，均屬上述第11款所指「在中華民國境內取得之其他收
      益」之範疇。
    (三)再按，所得之取得於私經濟市場中大致可分為以「財產」
      、「勞務」交換而取得二大類。而就透過「財產」交換而
      取得部分，所謂「財產」交換，可細分為「有體財物」及
      「無體財產權」之交換，而無論係有體財物或無體財產權
      其交換方式，均包括永久性移轉，如：物、權利之買賣；
      及使用權能之一時性授與，如：物之租賃或商標、專利實
      施權能之授與( 具有時地限制之特性) 。另就透過「勞務
      」交換而取得部分，對應之民事法契約類型眾多，且屬人
      性之高低不一，而承攬契約、僱傭契約分別為屬人性最低
      與最高者，委任契約則居中；核其特質乃在出自於自然人
      之活動，具有不可儲存之特性。是在判斷是否屬所得稅法
      第8 條第3 款之勞務報酬時，自應參酌該契約性質及當事
      人真意究係著重於勞務提供或財產權之取得而定；另同法
      條第6 款所謂權利金之支付，係特殊技術及專門知識之提
      供者，將其秘密方法及技術授權給使用者使用、實施，而
      該提供者仍保有此項秘密方法及技術之主權，使用者無權
      將前項特殊技術出售移轉或部分轉讓與第三者，此與買賣
      之效果在使賣方喪失所賣物品或權利之所有權，而買方則
      取得所有權，使財產權變易其主體，而買受人有充分自由
      得以轉讓其買得之財產權之情形不同，亦有改制前行政法
      院58 年 判字第264 號判例意旨可資參照。
    (四)本件依曼氏期貨公司與美國TTS等公司簽訂之訂單作業/交
      易執行合約及該公司提出之佣金支出明細可知( 見原處分
      卷第65-70 頁) ，曼氏期貨公司依該合約給付美國TTS 等
      公司者，係包括美國TSS 公司因提供訂單執行、交易確認
      、執行平倉及展示資料等服務而收取之期貨佣金報酬；及
      提供國外之期貨交易平台聯結，供國內下手期貨商對國外
      期貨商品直接下單以完成期貨複委託交易所產生之傳輸費
      用，二者之服務內容及性質並不相同。又美國TTS 等公司
      提供之期貨交易平台雖在中華民國境外，惟曼氏期貨公司
      透過TTS 介面軟體及網際網路方式與其聯結，形同將期貨
      交易平台延伸至中華民國境內；且依該公司與美國TTS 等
      公司簽訂之上開合約內容所載：「TTS 同意，客戶也接受
      此項使用TTS 私有軟體之非獨有不可轉讓的許可。此軟體
      係用來作為與TTS 介面溝通之用（稱TTS 介面軟體）。軟
      體所有權仍僅屬TTS ，包括所有可適用的專利權、著作權
      以及商標權等。…。客戶不可複製、修改、翻譯，重新編
      譯、反相工程、拆解或以其他方式，使程式可以閱讀，改
      寫TTS 介面軟體，或用來創造出衍生的軟體。任何TTS 軟
      體介面的更新、替換、修改、昇級、增補或轉換，均適用
      本合約之規範。」可知( 見原處分卷第66頁) ，曼氏期貨
      公司給付美國TTS 等公司之系爭傳輸費用，應屬曼氏期貨
      公司取得使用上開「TTS 介面軟體」之對價，並非勞務之
      報酬，核其情形雖與所得稅法第8 條第6 款所規定相類似
      ，同屬境外提供智慧結晶、境內獲取對價之情形相仿，然
      參諸曼氏期貨公司與美國TTS 等公司簽訂之合約書內容，
      並不涉及特定或專屬性、獨有之特殊技術、秘密方法或登
      記有案之特許權利，究其性質非屬所得稅法第8 條第6 款
      所稱之權利金，又非屬同法條第1 款至第10款所定之各項
      所得等，故參酌前開說明，即應認定其為同法條第11款所
      稱之「在中華民國境內取得之其他收益」，原告將曼氏期
      貨公司給付美國TTS 等公司之期貨佣金報酬與系爭傳輸費
      用混為一談，辯稱系爭傳輸費用係屬曼氏期貨公司給付美
      國TTS 等公司提供訂單執行、交易確認、執行平倉及展示
      資料等服務之佣金及手續費，其性質為境外提供勞務之報
      酬，主張依財政部82年函釋：「外國期貨經紀商…及其他
      相關機構部分：在中華民國境外提供勞務而自國內期貨經
      紀商收取之佣金、手續費，非屬中華民國來源所得，…」
      及所得稅法第8 條第3 款規定，非屬中華民國來源所得云
      云，洵無足採。
    (五)復按，「納稅義務人如為非中華民國境內居住之個人，或
      在中華民國境內無固定營業場所之營利事業，按下列規定
      扣繳…九、在中華民國境內無固定營業場所及營業代理人
      之營利事業，有前八款所列各類所得以外之所得，按給付
      額扣取百分之二十。」為行為時各類所得扣繳率標準第3
      條第9 款所規定，核此規定係行政院依所得稅法第88條授
      權訂定，並未逾越母法授權之範圍及目的，復未違反憲法
      第15條、第23條人民財產權之保障及法律保留原則，被告
      辦理相關案件，自得予適用。如前所述，美國TTS 等公司
      取自曼氏期貨公司之系爭傳輸費用係屬中華民國來源所得
      ，依前揭所得稅法第88、89條第1 項第2 款規定，應由給
      付事業之負責人即原告於給付時，依上開扣繳率予以扣繳
      ，原告未予扣繳，則被告以曼氏期貨公司於91、92年度給
      付國外營利事業美國TTS 公司因複委託交易所產生之傳輸
      費用合計12,657, 740 元、1,123,089 元，屬該美國公司
      自中華民國境內取得之其他收益，責令扣繳義務人即原告
      補繳應扣未扣稅款各2,531,548 元(12,657,740 ×20% ＝
      2,531, 548) 、224,618 元(1,123,089元×20% ＝224,61
      8)，揆諸前揭規定，並無不合。
    (六)又查，國外營利事業申報營利事業所得稅，依所得稅法第
      24條規定，以其收入減除各項成本、費用後之純益額為所
      得額；與扣繳義務人就其給付國外營利事業之所得，應依
      所得稅法第88條第1項第2款及前揭扣繳率標準規定之扣繳
      率扣繳稅款，其規範之內容及目的均不同，且所得稅款之
      扣繳亦不影響納稅義務人申報營利事業所得稅，依法得列
      報減除之各項成本及費用，原告主張國外營利事業僅就營
      利事業所得課稅，故扣繳稅額之計算亦應以所得為基礎，
      不應以系爭支出全額為基礎云云，顯係曲解法律之規定，
      並無足採。至原告另主張曼氏期貨公司歷年來均以佣金列
      報，被告例行扣繳檢查及營利事業所得稅之查核，從未告
      知原告應予扣繳，係屬稽徵人員有無輔導人民扣繳稅款之
      義務，及該管公務員有無行政責任之另案問題，核與信賴
      保護原則無關，亦無從免除原告依法應負之扣繳義務，併
      予敘明。
    (七)末按，「違反行政法上義務之行為，非出於故意或過失者
      ，不予處罰。」行政罰法第7條第1項定有明文。依前所述
      ，原告係曼氏期貨公司之負責人，於給付美國TTS 等公司
      系爭傳輸費用時有扣繳之義務，其依法應予扣繳而未扣繳
      ，自有違法故意；縱無故意，其應注意給付國外營利事業
      報酬時相關稅法規定，於有疑問時，並得向稅捐稽徵機關
      查詢，又無不能注意情事，竟疏未注意，即以其個人對相
      關法令主觀之解讀，率爾未盡此扣繳義務，是亦難解其過
      失之責。故被告依所得稅法第114 條第1 款規定，除限期
      責令原告補繳應扣未扣之稅款2,531,548 元、224,618 元
      ，並依同法第114 條第1 款規定處以1 倍罰鍰2,531,500
      元、224, 600元( 均計至百元止) ，於法亦無違誤。
六、綜上所述，原告所陳各節均無足採。被告以曼氏期貨公司於
    91、92年度給付美國TTS 等公司因複委託交易所產生之傳輸
    費用，係中華民國來源所得，原告為曼氏期貨公司之負責人
    ，依法負有扣繳之義務，卻未依規定扣繳稅款，乃依所得稅
    法第114 條第1 款前段規定，限期責令原告補繳應扣未扣之
    稅款2,531,548 元、224,618 元，並處以1 倍罰鍰2,531,50
    0 元、224,600 元( 均計至百元止) ，於法並無違誤，訴願
    決定予以維持，亦無不合。原告訴請撤銷，並無理由，應予
    駁回。
據上論結，本件原告之訴為無理由，爰依行政訴訟法第98條第1
項前段，判決如主文。
中    華    民    國    97    年     7    月    2     日
                    臺北高等行政法院第二庭
                              審判長法  官  徐瑞晃
                                    法  官  陳金圍
                                    法  官  蕭惠芳
上為正本係照原本作成。
如不服本判決，應於送達後20日內，向本院提出上訴狀並表明上
訴理由，如於本判決宣示後送達前提起上訴者，應於判決送達後
20日內補提上訴理由書（須按他造人數附繕本）。
中    華    民    國    97    年     7    月    2     日
                                    書記官   李淑貞


司法院資訊處製作；財團法人民間司法改革基金會備份。
